臺灣高雄地方法院民事裁定　　　　　　　94年度聲字第1717號
聲　請　人　台東區中小企業銀行股份有限公司
法定代理人　李玉洲
代　理　人　朱健松
相　對　人　甲○○
上列當事人間聲請返還擔保金事件，本院裁定如下：
  主  文
本院九十年度存字第一０一四號提存事件聲請人所提存，中央政
府建設公債八十六年度甲類第四期，面額新臺幣壹佰萬元債票壹
紙（票號八六Ｅ０四九０一Ｄ）及附息券四紙之擔保金，准予返
還。
  理  由
一、按訴訟終結後，供擔保人證明已定20日以上之期間，催告受
    擔保利益人行使權利而未行使者，法院應依供擔保人之聲請
    ，以裁定命返還其提存物，民事訴訟法第104 條第1 項第 3
    款定有明文。依同法第106 條規定，上開有關供訴訟上擔保
    之規定，於因假扣押供擔保之情形準用之。又所謂「訴訟終
    結」宜從廣義解釋，包括執行程終結在內，是在因假扣押所
    供擔保之情形，因該擔保係為保障受擔保利益人因不當假扣
    押所受損害而設，倘執行法院依假扣押裁定實施假扣押之執
    行，並併入前案拍賣抵押物事件之執行程序，則在前案執行
    程序執行完畢，其聲請假扣押之標的物業經拍定並點交，且
    供擔保人復聲請撤銷假扣押裁定時，因受擔保利益人所受損
    害無可能繼續發生，假扣押所受損害額已能計算確定，應可
    視為與民事訴訟法第104 條第1 項第3 款所定之「訴訟終結
    」相當，而得依該條款行使定期催告之權利，及請求返還其
    提存物或保證書。
二、聲請意旨略以：聲請人因清償債務事件，前依本院88年度全
    字第4005號裁定，以88年度存字第4354號為相對人提存新臺
    幣（下同）100 萬元，嗣依本院89年度聲字第1731號裁定准
    予變換擔保物後，以90年度存字第1014號為相對人提存同額
    之中央政府建設公債86年度甲類第4 期債票100 萬元後（編
    號86 E04901D），就相對人之財產以本院88年度執全字第33
    61號併入88年度執字第38338 號清償債務強制執行在卷，茲
    因上開假扣押程序業因執行標的物拍定而告終結。聲請人遂
    於92年1 月14日，聲請本院以92年度聲撤字第22號撤銷假扣
    押裁定確定，復以鳳山三民路郵局第188 號存證信函，催告
    受擔保利益人即相對人於20日內行使權利，並於93年4 月 8
    日送達相對人，惟相對人迄今仍未行使，爰聲請返還擔保物
    等語。
三、經查，聲請人主張之事實，業據其提出本院90年度存第1014
    號提存書、88年度全字第4005號假扣押裁定、92年撤聲字第
    22號撤銷假扣押裁定確定證明書、存證信函、收件回執為證
    ，並經本院依職權調閱上開案卷，及88年度執字第38338 號
    執行卷核閱屬實。又相對人迄今並未行使權利，此亦有本院
    民事紀錄科查詢表附卷可參。則揆諸首揭說明，聲請人聲請
    返還提存之擔保金，依法尚無不合，應予准許。
四、依民事訴訟法第104條第1項第3款，裁定如主文。
中　　華　　民　　國　　94　　年　　12　　月　　14　　日
                    民事第二庭　法　官 柯彩燕
正本係照原本作成。
如不服本裁定應於送達後10日內向本院提出抗告狀，並繳納抗告
費新臺幣1,000元。
中　　華　　民　　國　　94    年    12    月    14    日
                                書記官 王紀芸
